臺灣高等法院臺南分院民事裁定　94年度抗字第182號
抗　告　人　歐力鋼股份有限公司
　　　　　　　　　　　號
法定代理人　乙○○
　　　　　　　　　　　號
　　　　　　送達代收人：丙○○.
上列抗告人因與相對人中鋼焊材廠股份有限公司間拍賣抵押物事
件，對於中華民國九十四年三月四日臺灣臺南地方法院所為裁定
（九十四年度拍字第一七九號），提起抗告，本院裁定如下：
    主      文
抗告駁回。
抗告程序費用由抗告人負擔。
    理      由
一、按民法第八百七十三條第一項規定，抵押權人於債權已屆清
    償期而未受清償者，得聲請法院拍賣抵押物，就其賣得價金
    而受清償，是抵押權人依此項規定聲請拍賣抵押物，係屬非
    訟事件，法院所為准駁之裁定，無確定實體法上法律關係存
    否之性質，於債權及抵押權之存否無既判力，故祗須其抵押
    權已經依法登記，且債權已屆清償期而未受清償，法院即應
    為准許拍賣抵押物之裁定，至對於此項法律關係有爭執之人
    ，為求保護其權利，應另提起訴訟，以求解決，不得僅依抗
    告程序聲明其爭執，並據為廢棄拍賣抵押物裁定之理由（參
    照最高法院五十一年十月八日民刑庭總會決議）。
二、查本件相對人於原法院主張：抗告人於民國八十七年一月二
    十一日以其所有如原裁定附表所示之土地、建物，為向第三
    人交通銀行股份有限公司（以下稱交通銀行）（原裁定誤載
    為相對人）借款之擔保，設定本金最高限額新台幣（下同）
    七千萬元抵押權予第三人交通銀行，且經依法登記，相對人
    並於同時向第三人交通銀行借款二千五百七十二萬元。嗣第
    三人交通銀行於九十四年一月三日將上述債權及利息十一萬
    七千九百三十八元及補償費四萬元，合計共二千五百八十七
    萬七千九百三十八元，連同系爭抵押權一併讓與案外人甲○
    ○，同日案外人甲○○又將上述抵押債權及抵押權讓與相對
    人，並經辦理讓與抵押權登記完畢。惟自相對人取得系爭債
    權後，上開債權已屆清償期而未受清償等情，有相對人提出
    之抵押權設定契約書、他項權利證明書及土地、建物登記謄
    本、債權讓與證明書、他項權利移轉契約書、債權確定證明
    書等件可證，原法院據以准許相對人拍賣抵押物之聲請，即
    無不當。
三、抗告意旨略以：抗告人於八十七年間向第三人交通銀行借款
    ，設定動產擔保契約書、擔保本金最高限額抵押七千萬元，
    並由案外人甲○○擔任連帶保證人。抗告人於九十四年一月
    三日接獲交通銀行台南分行郵寄之存證信函，通知本件借款
    債權合計二千五百八十七萬七千九百三十八元，於同日已移
    轉於受讓人即案外人甲○○。至於相對人與甲○○從未通知
    抗告人關於本件債權已再次移轉予相對人之事實，且甲○○
    於受讓交通銀行之債權後，曾多次與抗告人協商該筆債權之
    清償方式，是以抗告人及甲○○均認為該筆債務之債權人應
    為甲○○而非相對人。此外相對人復未提出任何債權讓與之
    契約，其第二次債權移轉之行為對於抗告人不生法律效力等
    語云云；惟依首開說明，抗告人主張之上揭實體事項，原應
    另行起訴，以求解決，茲乃提起本件抗告，請求廢棄原裁定
    ，不能謂有理由。
四、據上論結，本件抗告為無理由，依非訟事件法第八條第二項
    ，第廿八條，民事訴訟法第四百九十五條之一第一項、第四
    百四十九條第一項、第七十八條，裁定如主文。
中　　華　　民　　國　　94　　年　　4　　月　　15　　日
                    民事第二庭　審判長法　官　吳志誠
                                    　法　官  李素靖
　　　　　　　　　　　　　　　　　　　法　官　李文賢
上為正本係照原本作成。
抗告人如不服本裁定，僅得於收受本裁定正本送達後10日內以違
背法令為理由，向本院提出再抗告狀（須附繕本一份及繳納再抗
告裁判費新台幣45元），而後始可再抗告於最高法院。
中　　華　　民　　國　　94　　年　　4　　月　　15　　日
                                      書記官　劉清洪
                                                K
